臺灣臺北地方法院民事判決　　　　　　 94年度簡上字第147號
上　訴　人　　丙○○
兼訴訟代理人　乙○○
被　上訴人　　甲○○
上列當事人間債務人異議之訴事件，本院於九十四年十一月十日
言詞辯論終結，判決如下：
    主  文
上訴駁回。
第二審訴訟費用由上訴人負擔。
    事  實  及  理  由
一、上訴人起訴主張：上訴人曾於民國八十七年至八十九年間已
    先後給付被上訴人新台幣（下同）六十萬元、四十萬七千九
    百二十元、五萬二千五百元及一萬七千五百元，被上訴人明
    知對上訴人已無債權，竟仍執臺灣板橋地方法院九十年度票
    字第五八六二號本票准許強制執行裁定（本票票面金額十萬
    六千元），向該院聲請強制執行，經該院以九十一年度執字
    第二０五九五號清償票款強制執行事件，執行上訴人之財產
    一萬一千元及一萬四千一百八十七元，由被上訴人受償。嗣
    於九十三年間復以同一執行名義，再向上開法院聲請強制執
    行上訴人丙○○之財產，經該院分九十三年度執字第一九七
    四九號清償票款強制執行事件受理，並囑託本院執行上訴人
    丙○○對於第三人群琁地理資訊顧問股份有限公司（下稱群
    琁公司）之薪資債權，由本院分九十三年度助字第二六０一
    號強制執行事件辦理，由於被上訴人對上訴人已無債權，為
    此提起債務人異議之訴，請求撤銷臺灣板橋地方法院九十一
    年度執字第二０五九五號、九十三年度執字第一九七四九號
    及本院九十三年度執助字第二六０一號強制執行事件之執行
    程序云云。
二、被上訴人抗辯：上訴人給付被上訴人之款項，均屬清償八十
    七年間向被上訴人借貸四百萬元之利息，與系爭本票裁定無
    涉等語。並聲明：上訴駁回。
三、按債務人提起異議之訴，旨在排除債權人基於執行名義所為
    之強制執行，故須在強制執行程序終結前始得為之，若執行
    程序已告終結，或尚未開始，因執行程序已無從排除或無執
    行程序可資排除，其提起債務人異議之訴，即無理由。又提
    起債務人異議之訴，雖在執行程序終結前為之，但在該訴言
    詞辯論終結前，強制執行程序已告終結者，基於同一理由，
    其債務人異議之訴亦難認為有理由。經查：
(一)、被上訴人以九十年度票字第五八六二號本票准許強制執行裁
    定為執行名義向臺灣板橋地方法院聲請對上訴人強制執行（
    臺灣板橋地方法院九十一年度執字第二０五九五號），該案
    強制執行事件業已於九十三年二月十八日終結，有該院所發
    之債權憑證影本在卷可稽，並經本院依職權調閱該案卷宗核
    屬相符，上訴人遲至九十三年七月十五日始對該案強制執行
    程序提起本件債務人異議之訴，揆諸上開說明，執行程序既
    已終結，執行程序已無從排除，上訴人就此部分提起債務人
    異議之訴，於法不合。
(二)、被上訴人復於九十三年六月十四日以前開債權憑證向臺灣板
    橋地方法院聲請再對上訴人強制執行（臺灣板橋地方法院九
    十三年度執字第一九七四九號、本院九十三年度執助字第二
    六０一號），上訴人於九十三年七月十五日提起本件債務人
    異議之訴時，該強制執行事件雖尚未終結，上訴人聲請停止
    執行，本院於九十三年十月二十二日以九十三年度北簡聲字
    第三七一號裁定，命上訴人供擔保新台幣八萬五千六百六十
    六元後，本院九十三年度執助字第二六０一號及臺灣板橋地
    方法院九十三年度執字第一九七四九號強制執行事件之強制
    執行程序，於本院九十三年度北簡字第二五四０七號債務人
    異議之訴事件判決確定前，應暫予停止。惟上訴人於上揭執
    行程序進行中，既未供擔保以停止執行，致上開強制執行繼
    續進行，且業已於本件第一審簡易判決前之九十三年十月二
    十九日，經臺灣板橋地方法院通知被上訴人到院具領並發給
    債權憑證報結在案，亦有該院民事執行處九十三年十一月三
    十日函文所附之債權憑證影本在卷足證，亦經本院依職權調
    閱該案卷宗查閱屬實，是上揭執行程序亦已告終結，上訴人
    就上揭執行程序所提本件債務人異議之訴，因執行程序亦已
    終結，執行程序亦已無從排除，亦難認有理由。
四、綜上所述，本件上訴人請求撤銷上開強制執行程序，並無理
    由，不應准許。原審為上訴人敗訴之判決，並無不合。上訴
    意旨指摘原判決不當，求予廢棄改判，為無理由，應予駁回
    。
五、因本案事證已臻明確，兩造其餘主張陳述及所提之證據，均
    毋庸再予審酌，附此敘明。
六、據上論結，本件上訴為無理由，依民事訴訟法第436條之1第
    3 項、第449條第1項、第78條，判決如主文。
中　　華　　民　　國　　94　　年　　11　　月　　24　　日
                      民事第六庭審判長法　官  吳光釗
                                      法  官  郭美杏
                      　              法  官  楊晉佳
以上正本係照原本作成。
本件不得上訴。
中　　華　　民　　國　　94　　年　　11　　月　　25　　日
                    　　　　　　書記官　朱俶伶
